# 金融资产准则减值适用问题？

提问人：q727446006 时间：2019-08-18 18:04:51
准则四十六条，分类包含第十八条的以公允价值计量且变动记入其他综合收益的金融资产。
那么。指定为其他综合收益的金融资产不适用？怎么处理？

回答人：chenyiwei
以公允价值计量且其变动计入其他综合收益（FVOCI）且合同现金流量特征满足 “本金 + 利息” 的债权性金融资产，都会面临减值问题。但根据第十九条被指定为 FVOCI 的权益工具投资不涉及减值问题（因为其所有公允价值变动和处置差额均不影响损益）。